【裁判字號】    98,訴,765
【裁判日期】    980430
【裁判案由】    毒品危害防制條例
【裁判全文】
臺灣板橋地方法院刑事判決               98年度訴字第765號
公  訴  人  臺灣板橋地方法院檢察署檢察官
被      告  丁○○
                    （另案於臺灣臺北監獄臺北分監執行中）
選任辯護人  王淑琍律師
上列被告因違反毒品危害防制條例案件，經檢察官提起公訴（97
年度偵字第25966 號），本院判決如下：
    主  文
丁○○販賣第一級毒品，累犯，處有期徒刑拾伍年陸月；000
0000000號行動電話壹支，沒收之，如全部或一部不能沒
收時，追徵其價額。又販賣第二級毒品，累犯，處有期徒刑捌年
；0000000000號行動電話壹支，沒收之，如全部或一
部不能沒收時，追徵其價額；犯罪所得財物新台幣貳仟元，沒收
之，如全部或一部不能沒收時，以其財產抵償之。應執行有期徒
刑貳拾年；0000000000號行動電話壹支，沒收之，如
全部或一部不能沒收時，追徵其價額；犯罪所得財物新台幣貳仟
元，沒收之，如全部或一部不能沒收時，以其財產抵償之。
    事  實
一、丁○○前於民國（下同）九十二年間，因違反毒品危害防制
    條例案件，經本院以九十二年度易字第二八九二號判處有期
    徒刑四月確定，於九十三年六月二十三日易科罰金執行完畢
    。又於九十四年間，因違反毒品危害防制條例案件，經本院
    以九十四年度訴字第一一七四號判處應執行有期徒刑八月確
    定；又於九十五年間因竊盜案件，經臺灣士林地方法院以九
    十五年度易字第一０四０號判處有期徒刑十月確定，另因違
    反毒品危害防制條例案件，經本院以九十五年度簡字第七八
    六九號判處有期徒刑四月確定，此二案經本院以九十六年度
    聲減字第二０二三號裁定減刑並定其應執行為有期徒刑六月
    確定，與上開有期徒刑八月確定部分接續執行，於九十六年
    十一月三十日執行完畢（其後接續執行另案拘役二十五日，
    於九十六年十二月二十六日拘役執行完畢出監）。
二、丁○○明知海洛因為毒品危害防制條例所規定之第一級毒品
    ，不得持有或販賣，竟基於販賣海洛因營利之犯意，於九十
    七年五月二十三日上午十一時五十七分許，以其使用之00
    00000000號行動電話與甲○○使用之000000
    0000號行動電話聯絡時，甲○○向丁○○詢問有無海洛
    因，意欲購買，丁○○因當時身上沒有海洛因，即向甲○○
    表示伊會去處理，雙方約定在臺北市新生高架橋沿線附近某
    處見面後，因丁○○未能向上手取得海洛因，遂向甲○○表
    示要晚上才有，至同日晚上某時許，丁○○再通知甲○○已
    取得海洛因，雙方約在臺北縣三重市某處見面後，丁○○將
    海洛因一包（重量不詳）交付予甲○○，並欲向甲○○收取
    新台幣（下同）一千元之對價，因甲○○要求先賒欠，致丁○○尚未取得此部分之款項，而以此方式販賣第一級毒品海
    洛因一次予甲○○。
三、又丁○○明知安非他命為毒品危害防制條例所規定之第二級
    毒品，不得持有或販賣，竟基於意圖販賣安非他命營利之犯
    意，於九十七年五月二十四日凌晨一時二十二分許，經乙○○以其使用之0000000000號行動電話與丁○○使
    用之0000000000號行動電話聯絡，詢問丁○○有
    無要到臺北縣三峽鎮附近，意欲要向其購買安非他命，經丁○○應允，雙方約定半小時後，在臺北縣三峽鎮附近見面，
    於丁○○抵達時再電話通知地點，惟因丁○○未於約定時間
    再與乙○○聯絡，乙○○遂於同日上午六時三分許，再以上
    開行動電話聯絡丁○○，告知其將前往臺北市內湖區之臺北
    花市，雙方遂改約在臺北市○○區○○路附近碰面，至同日
    上午六時四十二分許，在臺北市○○區○○路附近的統一超
    商前之乙○○車內，丁○○將安非他命一包（重量不詳）交
    予乙○○，並向乙○○收取二千元之對價後下車離去，以此
    方式販賣第二級毒品安非他命一次予乙○○。嗣於九十七年
    九月四日下午一時許，在臺北縣土城市○○路○段一五四號
    五樓，為警查獲丁○○及田錦涵（另案偵查）。
四、案經臺北市政府警察局中山分局移送臺灣板橋地方法院檢察
    署檢察官偵查起訴。
    理  由
壹、證據能力部分：
一、按司法警察機關於合乎通訊保障及監察法第五條第一項所規
    定之要件，偵查中由檢察官依司法警察機關聲請或依職權以
    書面記載同法第十一條之事項，並敘明理由、檢附相關文件
    ，聲請該管法院核發通訊監察書後，即得實施通訊監察。通
    訊保障及監察法第五條定有明文。查本案員警對被告丁○○
    所使用之0000000000號行動電話，於九十七年五
    月二十三日、二十四日實施監聽錄音，已依法取得法院核發
    之通訊監察書，有臺灣臺北地方法院九十七年四月二十五日
    九七年聲監續字第０００二０七號通訊監察書一件（含通訊
    監察書電話附表一件）在卷可稽。又依據該通訊監察書暨電
    話附表記載，監察對象為葉某等人，實施監察之通訊號碼共
    計二支行動電話號碼（包含被告丁○○所使用之00000
    00000號行動電話），監察時間自九十七年四月二十七
    日上午十時起至九十七年五月二十六日上午十時止，監察方
    法為監聽、錄音，是本案員警對被告丁○○所使用之上開行
    動電話實施監聽錄音，並未逾越授權實施監察監察之範圍，
    因監聽錄音所取得之證據，有證據能力。
二、被告以外之人於偵查中向檢察官所為之陳述，除顯有不可信
    之情況者外，得為證據。刑事訴訟法第一百五十九條之一第
    二項定有明文。查，證人即購毒者甲○○、乙○○於偵查中
    之證述，業經具結，其等證述內容均為其親身之見聞，並查
    無有顯不可信之情況，揆諸上開法文說明，其等上開偵查中
    證述應有證據能力。
貳、認定事實之理由：
一、訊據被告丁○○矢口否認涉有上開犯行，辯稱：我沒有販賣
    海洛因給甲○○，因為當天我並沒有拿到海洛因，所以沒有
    辦法拿給甲○○。乙○○部分，是我與她一起合資向藥頭購
    買安非他命，我與乙○○各出資二千元向藥頭購買安非他命
    ，一人一公克，當天我也有介紹姓翁綽號「大頭仔」之藥頭
    給乙○○認識云云。惟查：
（一）販賣第一毒品海洛因部分：
  (1)、證人甲○○於偵查中證稱：「（問：有無向被告丁○○購
      買毒品？）有，在今年（九十七年）五月份向他買過一次
      海洛因」、「（提示九十七年五月二十三日十一時五十七
      分監聽譯文，是否你向被告丁○○購買毒品過程？）是。
      0000000000號是丁○○使用的電話，0000
      000000號是我使用的電話。裡面說到『硬的』是指
      安非他命，『軟的』是指海洛因。該次我是用一千元向他
      買海洛因，他交給我約零點二公克的海洛因。應該是在臺
      北市新生高架橋附近交給我。那次我是買來施用，沒有與
      被告丁○○合資購買」等語（見偵查卷第七四頁）。
  (2)、證人甲○○於本院審理中亦證稱其於偵查中之證述均實在
      等語，並就有關該次毒品交易之相關細節在檢察官及辯護
      人之交互詰問下，證述：「（有關上開監聽譯文之通話內
      容）是我與丁○○通話」、「（電話中提到）硬的是指安
      非他命，軟的是指海洛因」、「是請丁○○幫我看看有沒
      有海洛因」、「（電話裡面提到高架橋）是指新生南北路
      高架橋」、「後來丁○○有拿海洛因給我，可是他海洛因
      怎麼來的，我不知道」、「（問：有無交付現金給丁○○
      ）好像有，但我忘記了」、「（問：碰面之後丁○○就拿
      海洛因給你？）時間隔太久，我忘記了。碰面後他沒有海
      洛因，並不是一見面就拿給我，是後來還有約見面，好像
      是在晚上還是隔一段時間才拿海洛因給我」、「（問：晚
      上時，在什麼地方丁○○才將海洛因交給你？）是在三重
      ，但我不知道是什麼地方，我忘記了，他打電話才約地方
      拿海洛因給我」、「（丁○○是單獨一個人拿給你？）對
      」、「（問：為何在偵查中說你是在臺北市新生高架橋附
      近拿到被告交給你的海洛因？）不是一去新生高架橋那邊
      就拿給我海洛因。當時在新生高架橋見到丁○○時，他說
      要去問看看。我是跟他說我要買海洛因，當時丁○○跟我
      說他要去問看看，然後就晚上他打電話給我說他拿到了，
      後就約在三重還是臺北我忘記了，見面後他就拿給我」、
      「至於我當時有沒有拿錢給他，我現在忘記了。他給我的
      重量我也不記得，好像是一點點」、「（買海洛因的錢）
      我應該是說要先欠著，應該是一千元。後來我沒有錢，我
      都還沒有付，因為之後就沒見面了」、「丁○○沒有帶我
      去藥頭那邊拿過海洛因」、「電話中我先問他到底有沒有
      ，碰到面後，我有跟他說我要軟的，他說要幫我問問看，
      但我並沒有提到說我要多少，若他問有，我就是要跟他買
      的意思」、「我問他就是要跟他買，因為我們聯絡不可能
      直接講要買這幾個字，都只是會問說你那邊有沒有這樣」
      、「見面時也不會直接講說要跟他買這幾個字，只是問他
      有沒有，他就應該知道意思」、「（問：丁○○拿毒品給
      你時，他有沒有同時跟你說毒品價格？）就是一千元」等
      語（見本院審判筆錄第五至十一頁）。
  (3)、且依據本院當庭播放被告所使用之0000000000
      行動電話與證人甲○○使用之0000000000號行
      動電話監聽錄音進行勘驗結果：
    於九十七年五月二十三日上午十一時五十七分，被告撥打
      電話給證人甲○○，
      證人甲○○（接）：喂。
      被告（撥）：金龍兄，我阿文喔（台語）
      證人甲○○：嗨
      被告：你咁會方便一人走一段路線，你咁會方便（台語）
            ？
      證人甲○○：你說啊
      被告：ㄟ，如果是過來昨天電腦那邊，你咁有辦法（台語
            ）？
      證人甲○○：電腦那邊喔
      被告：嘿，對，因為我順便要把這個那款那個電線跟這個
            那款那個那個那個手提袋順便給他拿啦（台語）。
      證人甲○○：啊那邊咁有人在（台語）？
      被告：那邊有啦，都有人啊（台語）
      證人甲○○：那你現在到哪裡了（台語）？
      被告：我現在在高架橋，再下去，差不多五分至十分就到
            了（台語）
      證人甲○○：那這樣我現在騎去好了（台語）
      被告：好，拜託你喔，謝謝（台語）
      證人甲○○：ㄟㄟ
      被告：嘿
      證人甲○○：ㄟ
      被告：喂
      證人甲○○：啊你身上咁有咁有咁有那個（台語）？
      被告：硬的（台語）
      證人甲○○：別種的（台語）
      被告：ㄟ，軟的是嗎？來啊，我發落，我我我到，你你若
            是先到你先打給我一下，啊若是我先到我先來發落
            一下，應該有啦，因為那個地方那裡就比較有辦法
            了啦（台語）
      證人甲○○：這樣喔（台語）
      被告：嘿，我剛剛是，是說那個我不，我不是很認識，我
            不要跟他開口，剛剛我是看他有那種藥，我本來是
            要用硬的跟他換啦，結果他就轉頭就走，我就只顧
            說跟你說電話就來不及了（台語）
      證人甲○○：好啦，我現在我我我現在摩托車騎過去（台
                  語）
      被告：好好，我等你，好（台語）
    其後，於同日十二時十一分證人甲○○撥打給被告，
      被告（接）：金龍兄，你到了沒（台語）？
      證人甲○○（撥）：喂，你到了沒（台語）？
      被告：我到了，我到了，你咧（台語）？
      證人甲○○：喔好，我現在紅燈... 我也到了（台語）
      被告：等你，好，好好，ok（台語）
      （以上見本院審判筆錄及本院九十八年四月十四日勘驗筆
      錄）
    足見證人甲○○於九十七年五月二十三日上午十一時五十
      七分許，在電話中確曾向被告表示欲購買海洛因（即「軟
      的」）之意，被告於電話中並表明他會去處理，雙方約定
      其後在臺北市新生高架橋附近碰面，至同日上午十二時十
      一分許，雙方再次電話連絡確定已經到達約定地點等語，
      此部分與上開證人甲○○之證述相符，足認其證言並非無
      據。
  (4)、至證人甲○○上開證述中，就被告是否係在臺北市新生高
      架橋附近見面時即將海洛因交付予證人甲○○一節，前後
      所證或有不同，然證人之陳述有部分前後不符，或相互間
      有所歧異時，究竟何者為可採，法院仍得本其自由心證予
      以斟酌，非謂一有不符或矛盾，即應認其全部均為不可採
      信（最高法院七十四年度台上字第一五九九號判例意旨參
      照）。查，依據卷附被告使用之上開行動電話監聽譯文所
      示，被告於九十七年五月二十三日中午十二時十一分許（
      即上開第二通監聽譯文之時間）與證人甲○○在臺北市新
      生高架橋附近碰面後約十分鐘，即同日中午十二時二十三
      分許，被告即撥打電話給綽號「阿志」之男子（行動電話
      號碼0000000000），稱：「我要麻煩你一件事
      可以嗎，就是我朋友他現在急需『長頭髮的』，你有沒有
      辦法幫我弄到一餐」等語，對方答以：「現在沒有，要等
      到晚上」等語，且此通話之基地台位置即在臺北市○○○
      路○段七六之一號十樓頂（符合被告與證人甲○○見面地
      點臺北市新生高架橋附近）；其後在同日晚上二十一時二
      十一分許，被告再聯絡綽號「阿志」之人，稱：「我要增
      加，你幾點會到四樓」等語，「阿志」答以「我也要去補
      貨」、「等我補回來再說」等語；至同日晚上二十二時五
      十八分許，被告再次聯絡「阿志」，詢以：「你補到貨了
      嗎？」，「阿志」回以：「你要拿幾個？」，被告稱：「
      二個到三個」、「待會見面再說」等語（以上均見偵查卷
      第三三、三六頁），而被告於本院審理中亦自承「長頭髮
      的」是指海洛因等語（見本院審判筆錄第二九頁），顯見
      被告與證人甲○○在臺北市新生高架橋附近碰面後，被告
      確尚未能取得海洛因供販賣予證人甲○○，遂立即聯絡綽
      號「阿志」之人詢問購買，「阿志」答以現沒有，要等到
      晚上等語，至晚上「阿志」購入毒品後，被告始與其見面
      等情，應堪認定，是證人甲○○於本院審理中證述其與被
      告在新生高架橋附近見面時，被告並沒有海洛因，被告並
      不是一見面就將海洛因交付，是後來約在晚上見面才交付
      海洛因等語，與上開監聽譯文情節互核相符，自應以其於
      本院審理中證述為可採。另證人甲○○於本院審理中證述
      其購買毒品之一千元價金應係賒欠，尚未支付給被告等語
      ，因無證據證明其確已將價金交付被告，此部分自應為有
      利被告之認定，亦認價金尚未交付，附此敘明。
  (5)、被告於本院審理中雖另辯稱：「阿志」說現在沒有要等晚
      上，晚上我再跟他聯絡，他說不做了，當天我要去跟別人
      調也沒有辦法調到，所以根本沒有賣海洛因給甲○○云云
      。惟查，依據上開監聽譯文所示，綽號「阿志」之人在當
      日晚上確已取得毒品，被告始與之相約見面，有如前述，
      且證人甲○○就其確有取得被告所交付價值一千元之海洛
      因毒品一節，於偵查及本院審理中始終證述如一，而證人
      甲○○與被告並無仇隙，本案又係員警經由監聽掌握被告
      涉嫌販賣毒品，先行拘捕被告到案後，檢察官於偵查中再
      傳訊購毒者即證人甲○○到案說明，此觀偵查卷全卷可知
      ，是證人甲○○並無毒品危害防制條例第十七條所謂「供
      出毒品來源因而破獲」，而得邀減刑寬典之情形，證人甲○○顯無誣指被告販賣毒品之動機與必要，是被告所辯無
      非卸責之詞，不足採信。
  (6)、另被告於本院準備程序中聲請傳喚證人丙○○為證，稱證
      人丙○○係當日駕計程車搭載伊到新生高架橋附近，再搭
      載甲○○後，一同前往藥頭處購買毒品，欲證明被告係與
      證人甲○○合資購買海洛因云云。惟查被告於本院準備程
      序中雖辯稱其係與證人甲○○合資購買海洛因云云，惟其
      至本院審理程序中，則改辯稱因為伊當天拿不到海洛因，
      所以根本沒有拿海洛因給證人甲○○云云，是其所辯前後
      不一，真實性已非無疑。又證人丙○○於本院審理中雖配
      合被告所言，證述當日係其駕駛計程車搭載被告及證人甲○○，自臺北市新生高架橋附近一同前往臺北市○○○路
      附近某處，其見被告與證人甲○○下車，狀似向他人購買
      毒品後，其再搭載渠等二人返回新生高架橋附近云云，然
      證人甲○○於本院審理中證述其不認識也沒有見過證人丙○○，毒品是被告丁○○一人拿給伊的，丁○○沒有帶伊
      去藥頭那邊買過海洛因，當天伊是看到丁○○自己開車來
      的等語明確（見本院審判筆錄第七、八、十頁），與證人
      丙○○所證完全不符，再參以卷附被告使用之行動電話監
      聽譯文及基地台位置可知，被告當日上午十二時十一分許
      ，在臺北市新生高架橋附近與證人甲○○見面後，於十二
      時二十三分許，聯絡綽號「阿志」之人，詢問有無海洛因
      ，之後直至當日上午十二時三十三分許，與綽號「小胖」
      之人聯絡時，其仍停留在同一地點（因其行動電話基地台
      位置仍係「新生北路三段七六之一號十樓頂」），沒有離
      開，但在二十分鐘後之十二時五十三分，其再與綽號「小
      胖」之人聯絡時，行動電話基地台位置則已到達臺北市○○區○○路附近，是在此短短二十分鐘內，被告顯然不可
      能如證人丙○○所言，自臺北市○○○路前往建國北路附
      近購買毒品再返回新生高架橋附近後，再到達臺北市○○
      區○○路附近，足見證人丙○○所言與事實不符，不足採
      信。
（二）販賣第二級毒品部分：
  (1)、證人乙○○於偵查中證稱：「（問：有無向被告丁○○購
      買毒品？）有，都是買安非他命，買過十幾次，買的價錢
      、重量不一定，有時一千元，最貴五千元，重量我沒有秤
      ，我不知道」、「約是九十七年初開始買，我是斷斷續續
      買，都是以0000000000、000000000
      0號行動電話打被告丁○○的0000000000號行
      動電話」、「（提示九十七年五月二十四日上午六時四十
      二分監聽譯文，是何意思？）這通電話的意思是我打電話
      給丁○○，說我在港墘路與瑞光路口的花市批花，後來丁○○要我到旁邊的便利超商，我後來有過去，當時我不記
      得買多少毒品，應該不是二張，就是三張，就是二千元或
      三千元，後來丁○○到我停在港墘路超商門口的車子內，
      給我重量不詳的安非他命，那是我買來自己施用的，不是
      與丁○○合資購買」等語（見偵查卷第八七頁）。
  (2)、又本院當庭播放被告使用之0000000000號行動
      電話與證人乙○○使用之0000000000號行動電
      話監聽錄音進行勘驗結果：
    九十七年五月二十四凌晨一時二十二分許，證人乙○○與
      被告聯絡：
      被告（接）：喂
      證人乙○○（撥）：喂
      （之後略）
      證人乙○○：啊你現在在哪裡？
      被告：我現在這個地方是哪裡，這地方是板橋。
      證人乙○○：板橋喔，那你有要過來三峽嗎？
      被告：ㄟ，有必要的話我會跑一趟。
      證人乙○○：大概幾點會到？
      被告：這邊到那邊不用超過一個，半個小時吧，應該是這
            樣。
      證人乙○○：好，那你到我住的這邊的時候再打電話給我
                  好了。
      被告：好，那我大概準備個幾張咧？一個，還是三張還是
            兩張？
      證人乙○○：我不知道耶
      被告：好，那到時後再說就對了，我到的時候先打給你好
            了啦
      證人乙○○：喔，好
    其後，於同日上午六時三分許，證人乙○○再撥打被告行
      動電話聯絡：
      證人乙○○（撥）：喂，啊不是半小時咧
      被告（接）：對不起，因為好累，我剛剛不小心睡著，我
                  現在剛醒來，你看響兩聲我就起來了，我現
                  在出門可以嗎？
      證人乙○○：你現在人在哪裡？
      被告：我現在在你的心中，我現在要出門了啦
      證人乙○○：大頭啦，我現在也要出門了說
      被告：要到哪邊去，我們在那邊會合
      證人乙○○：花市
      被告：花市，在哪一個地方的花市？
      證人乙○○：內湖
      被告：內湖啊
      證人乙○○：對啊
      被告：花市的話，好，我知道，你幾分鐘會到？
      證人乙○○：你現在在哪裡啊？
      被告：我現在板橋的那個，ㄟ那個那個什麼路，板橋你知
            道吧，那個火車，車站，車站這裡，板橋車站這裡
      證人乙○○：那你要走北二高嗎？
      被告：（問另一人：走北二高嗎）不用啦，我我知道怎麼
            走啦，我旁邊剛好有一個內湖人
      證人乙○○：喲
      被告：對，yes ，你剛剛問，你請問你多久會到？
      證人乙○○：我喔，港墘路，你知道嗎？
      被告：港墘路我知道
      證人乙○○：你知道吼
      （之後略）
      被告旁另一人：港墘路靠近哪裡啊，還是在花市那邊？
      證人乙○○：對啊，在花市啊，我就是要去花市啊
      被告旁另一人；好好，那好，那就載去那邊啊
      證人乙○○：花市○○道在哪裡嗎？
      被告旁另一人；那那到花市再打給你啊
      證人乙○○：喔，喔好
      被告旁另一人；跟我們講是在哪個...
      證人乙○○：台北花市啊
      被告：到達花市
      證人乙○○：嗯，好，byebye
      被告：byebye
    其後，在同日上午六時三十六分許，證人乙○○再撥打被
      告行動電話聯絡：
      被告（接）：喂，你好
      證人乙○○（撥）：ㄟ你到哪裡了啊？
      被告：五分鐘就到了，我現在在，市○○道要接永吉路了
      證人乙○○：永吉路，市○○道
      被告：啊你咧
      證人乙○○：差不多，差不多，好byebye
      被告：好byebye
    之後，同日上午六時四十二分許，證人乙○○再次與被告
        聯絡：
      證人乙○○（撥）：喂
      被告（接）：嘿，港墘路跟瑞光街口，瑞光路口，有一家
                  那個中村，中村什麼東西，（另一人：不用
                  啊，你就跟他講那個，路口啊，你在路口）
                  你在哪裡咧？
      證人乙○○：花，花市裡面
      被告：喔你已經進去裡面了
      證人乙○○：不然你到那個，seven那邊嘛
      被告：seven是不是
      證人乙○○：嗯
      被告：ok，我知道，在seven門口這邊等你吼
      證人乙○○：好，我繞出去
      被告：好，byebye
      證人乙○○：byebye
      （以上見本院審判筆錄及本院九十八年四月十四日勘驗筆
      錄）
    證人乙○○於本院當庭播放上開監聽錄音後，亦證稱：「
      這就是當天要跟丁○○購買安非他命」、「後來也有拿到
      安非他命，是在內湖花市拿到安非他命」、「我們約在花
      市門口處附近有一家統一超商，我先到的，當時我人在花
      市裡面，後來丁○○打電話給我，我才又開車從花市出來
      」、「然後我到超商之後，丁○○上到我的車上來，當時
      是丁○○自己一人上到我的車上，丁○○上車後就將安非
      他命拿給我，我也有付他錢，至於付了多少錢我現在不記
      得了」（見本院審判筆錄第二一頁）。足見證人乙○○就
      其於上開時地向被告購買安非他命之事實，於偵查及本院
      審理中始終證述如一，核與上開監聽錄音相符，應堪採信
      。至證人乙○○就其購買毒品之金額，雖因時間經過不復
      記憶，而不能確定實際數額，僅於偵查中表示不是二千元
      就是三千元等語，是在無其他佐證下，應從有利被告之認
      定，認證人乙○○此次向被告購買安非他命所交付之價金
      為二千元。
  (3)、被告雖復舉證人丙○○為證，欲證明其於當日係搭乘證人
      丙○○之計程車前往臺北花市後，有先與藥頭會合，之後
      再與藥頭一同與證人乙○○碰面，被告並與證人乙○○發
      生爭執，乙○○因而挾怨誣陷，實際上是其與乙○○合資
      向該藥頭購買安非他命云云，證人丙○○於本院審理中亦
      配合被告辯詞，證稱係其駕駛計程車搭載被告前往花市等
      候，之後有一不詳男子上車，之後證人乙○○就過來與丁○○講話，好像在吵架，吵什麼忘記了，講完後他們三人
      就一同進入超商，不知道做什麼，之後丁○○回到車上，
      其他二人沒有再回車上云云。惟查，證人乙○○於本院審
      理中證稱：「我沒有看過在場之證人丙○○」、「當時丁○○是開轎車去的，不是計程車」、「當時是他自己一個
      人下車」、「整個過程我只有看到丁○○一個人」、「我
      跟丁○○買毒品不止這一次，每次都只有丁○○一個人過
      來」、「我不知道丁○○毒品來源，因為我跟他並不是很
      熟」、「丁○○沒有帶我去過上源藥頭那邊拿過毒品」、
      「丁○○沒有介紹藥頭給我認識過」、「沒有跟丁○○一
      起去向別人買過毒品」、「花市那一次我根本沒有下車，
      因為當時花市很趕，我趕著要送花，我根本沒有下車，是
      丁○○來之後，我拿了毒品就走了」、「他當時電話中有
      說旁邊有一個認識內湖地區的路的人，但是我沒有看到有
      另外一個人，所以不能隨便亂講」、「根本沒有被告所講
      的事情，我也不認識什麼姓翁的藥頭，我也沒有跟他在計
      程車外面吵架的事」等語明確（見本院審判筆錄第二一至
      二四頁、第二七頁），與證人丙○○所言完全不符，且依
      據上開監聽錄音勘驗結果可知，被告在得知證人乙○○有
      意要購買毒品後，隨即應允並詢問要準備多少數量的毒品
      （即「好，那我大概準備個幾張咧？一個，還是三張還是
      兩張？」等語），並表示見面再談等語，其間均未見有被
      告係欲與證人乙○○合資購買毒品之任何相關對話，亦未
      見被告有聯絡藥頭前往臺北市內湖區臺北花市之相關通話
      紀錄，是被告辯稱其係與證人乙○○合資購買毒品云云，
      無非卸責之詞，證人丙○○之證言則係迴護被告之詞，均
      不足採信。
（三）本件雖因被告否認有販賣海洛因予證人甲○○、販賣安非
      他命予證人乙○○之犯行，致無法查知其販賣海洛因、安
      非他命之利得，惟按販賣海洛因、安非他命係政府嚴予查
      緝之違法行為，且上述毒品可任意分裝或增減其分量，而
      每次買賣之價量，亦隨時隨雙方關係之深淺、當時之資力
      、需求程度及對行情之認知等因素，機動的調整，因之販
      賣之利得，除經坦承犯行，或帳冊價量均記載明確外，委
      難查得實情，是縱未確切查得販賣賺取之實際差價，但除
      別有事證，足認係按同一價格轉讓，確未牟利之情形外，
      尚難執此認非法販賣之事證有所不足，致知過坦承者難辭
      重典，飾詞否認者反得逞僥倖，而失情理之平；且海洛因
      、安非他命之價格不低，取得不易，凡為販賣之不法行為
      者，苟無利可圖，應無甘冒重典，平白無端義務為該買賣
      之工作，是其販入之價格必較售出之價格低廉，而有從中
      賺取買賣差價牟利之意圖及事實，應屬符合論理法則且不
      違背社會通常經驗之合理判斷。況被告與證人甲○○、乙○○均無深交亦非至親，其茍無利得，豈有甘冒重典，又
      不辭辛勞運送交付，而以原價買賣海洛因、安非他命之理
      ，衡諸常理，被告販賣海洛因予證人甲○○、販賣安非他
      命予證人乙○○，從中賺取差價牟利之營利意圖，至堪認
      定。
二、綜上所述，被告販賣第一級毒品海洛因予甲○○、販賣第二
    級毒品安非他命予證人乙○○之犯罪事實，證據明確，其上
    開辯解不足採信，犯行堪以認定。
參、論罪科刑部分：
一、按販賣毒品之所謂販賣行為，係行為人基於營利之目的，而
    販入或賣出毒品而言。販賣毒品者，其主觀上須有營利之意
    圖，且客觀上有販賣之行為，即足構成，至於實際上是否已
    經獲利，則非所問（最高法院九十三年度台上字第一六五一
    號判決意旨參照）。核被告丁○○所為，係犯毒品危害防制
    條例第四條第一項、第二項之販賣第一級毒品罪、販賣第二
    級毒品罪。被告販賣前持有海洛因、安非他命之低度行為，
    為販賣之高度行為所吸收，均不另論罪。被告上開所犯二罪
    ，犯意各別，行為互殊，應予分論併罰。又被告前有如事實
    欄一所載之犯罪科刑及執行情形，有臺灣高等法院被告前案
    紀錄表一件在卷可稽，其於有期徒刑執行完畢後五年內，故
    意再犯有期徒刑以上刑之本罪，均為累犯，應依法加重其刑
    （法定本刑為死刑、無期徒刑部分依法不得加重者除外）。
    又審酌被告販賣海洛因之數量尚微，所得非巨（僅一千元）
    ，與多次、大量出售海洛因，以賺取巨額價差者，尚屬有別
    ，其因而觸犯法定刑為死刑或無期徒刑之重典，法重情輕，
    堪予憫恕，爰依刑法第五十九條之規定，就其所犯販賣第一
    級毒品罪部分酌減其刑。被告所犯販賣第一級毒品罪部分之
    刑同時有加重及減輕之情事，依法先加後減之（法定本刑為
    死刑、無期徒刑依法不得加重部分除外）。爰審酌被告前有
    多次犯罪前科，素行不佳，且販賣第一、二級毒品，對社會
    風氣及治安危害非輕，及其犯罪之動機、目的、手段、販賣
    毒品次數、數量、犯後並未見有悔意之態度等一切情狀，分
    別量處如主文所示之刑，並定其應執行刑，以示懲戒。
二、沒收部分：
    按依毒品危害防制條例第十九條第一項：「犯同條例第四條
    至第九條、第十二條、第十三條或第十四條第一項第二項之
    罪者，其供犯罪所用或因犯罪所得之財物均沒收之，如全部
    或一部不能沒收時，追徵其價額或以其財產抵償之」，係採
    義務沒收主義，故販賣毒品所得之金錢，如能認定確係販賣
    毒品所得之款項，均應宣告沒收，不以當場搜獲扣押者為限
    （最高法院九十三年台上字第二六七○號判決意旨參照），
    是販賣毒品所用之物及所得之金錢，無論已否扣案，如仍屬
    存在，即應依法沒收。查：
（一）0000000000號行動電話一支，係被告連絡販賣
      海洛因、安非他命所用之物，且為被告所有，業據被告於
      警詢中供述明確（見偵查卷第十頁），雖未扣案，但無證
      據證明已經滅失（被告於警詢中雖供稱，該行動電話於其
      另案經臺北縣政府警察局土城分局查獲時已遭查扣云云，
      惟經查被告另案經臺北縣政府警察局土城分局查獲時，並
      未扣得上開行動電話，有該案扣案物品清單在卷可佐，被
      告此部分所述，尚非足採），應依毒品危害防制條例第十
      九條第一項規定，宣告沒收之，如全部或一部不能沒收時
      ，依同條項之規定，追徵其價額。
（二）被告販賣毒品海洛因予甲○○之價金一千元，因屬賒欠而
      尚未取得，故尚非屬販賣毒品「所得」之金錢，爰不予宣
      告沒收或以其財產抵償。但被告販賣毒品安非他命予乙○○之所得二千元，係被告販賣毒品所得之財物，雖未扣案
      ，然無證據證明已不存在，仍應依毒品危害防制條例第十
      九條第一項之規定宣告沒收，惟如全部或一部不能沒收時
      ，依同條項之規定，應以其財產抵償之。
據上論斷，應依刑事訴訟法第二百九十九條第一項前段，毒品危
害防制條例第四條第一項、第二項、第十九條第一項，刑法第十
一條前段、第四十七條第一項、第五十九條、第五十一條第五款
，判決如主文。
本案經檢察官陳彥章到庭執行職務。
中    華    民    國    98    年    4     月    30    日
                  刑事第十二庭  審判長法  官  白光華
                                      法  官  曾淑娟
                                      法  官  楊志雄
以上正本證明與原本無異。
如不服本判決應於收受判決後10日內向本院提出上訴書狀，並
應敘述具體理由。其未敘述上訴理由者，應於上訴期間屆滿後
20日內向本院補提理由書（均須按他造當事人之人數附繕本）
「切勿逕送上級法院」。
                                      書記官  莊川億
中    華    民    國    98    年    5     月    1     日
附錄本案論罪科刑法條全文：
毒品危害防制條例第四條
製造、運輸、販賣第一級毒品者，處死刑或無期徒刑；處無期徒
刑者，得併科新臺幣一千萬元以下罰金。
製造、運輸、販賣第二級毒品者，處無期徒刑或七年以上有期徒
刑，得併科新臺幣七百萬元以下罰金。
製造、運輸、販賣第三級毒品者，處五年以上有期徒刑，得併科
新臺幣五百萬元以下罰金。
製造、運輸、販賣第四級毒品者，處三年以上十年以下有期徒刑
，得併科新臺幣三百萬元以下罰金。
製造、運輸、販賣專供製造或施用毒品之器具者，處一年以上七
年以下有期徒刑，得併科新臺幣一百萬元以下罰金。
前五項之未遂犯罰之。


司法院資訊處製作；財團法人民間司法改革基金會備份。
